臺灣臺南地方法院臺南簡易庭民事判決
110年度南簡字第80號
原      告  王杏伊  

被      告  郭孟欽  

訴訟代理人  黃逸豪律師
被      告  連亭鈺  

上列當事人間請求侵權行為損害賠償事件，本院於民國110年2月
24日言詞辯論終結，判決如下：
    主  文
被告郭孟欽、連亭鈺應各給付原告新臺幣柒萬元。
原告其餘之訴駁回。
訴訟費用由被告郭孟欽、連亭鈺各負擔三分之一，餘由原告負擔
。
本判決原告勝訴部分得假執行。
    事實及理由
一、被告連亭鈺經合法通知，未於言詞辯論期日到場，核無民事
    訴訟法第386條所列各款情形，爰依原告之聲請，由其一造
    辯論而為判決。
二、原告起訴主張：原告與被告郭孟欽於民國108年2月19日結婚
    ，於109年5月5日離婚。被告2人於109年2月28日至同年3月2
    日在臺南市仁德區「北海儷晶」汽車旅館同居。被告連亭鈺
    於109年3月份被警察查獲後，被告郭孟欽有去高雄女子監獄
    探望。被告郭孟欽已婚，被告連亭鈺知道卻不避嫌同進同出
    ，甚至一起販賣毒品，互動已經逾越一般朋友正常往來分際
    ，已經侵害原告配偶權，原告精神飽受煎熬需要靠睡前藥才
    能入睡，心理上受到嚴重傷害，爰請求被告2人賠償原告精
    神慰撫金各新臺幣（下同）10萬元。並聲明：被告郭孟欽、
    連亭鈺應各給付原告10萬元。
三、被告方面：
（一）被告郭孟欽以：原告與被告郭孟欽皆有施用毒品之情形，
      原告於108年間入監執行後，被告郭孟欽因毒品與被告連
      亭鈺有所往來，被告郭孟欽曾去監獄探望被告連亭鈺，僅
      係一般朋友交際往來，前往監獄探視本屬正常，遑論被告
      2人間因毒品案件另有利害關係。109年2月28日被告連亭
      鈺是搭乘被告郭孟欽的車輛前往「北海儷晶」汽車旅館，
      但是被告2人並未同住，被告2人並無逾越一般男女社交行
      為之界限等語，資為抗辯。並聲明：原告之訴駁回。
（二）被告連亭鈺未於言詞辯論期日到場，亦未提出書狀作何  
      聲明或陳述。
四、兩造不爭執之事實：
（一）原告與被告郭孟欽於108年2月19日結婚，於109年5月5日
      離婚。
（二）原告國中畢業，名下有汽車2輛。被告郭孟欽高中肄業，
      名下無不動產。被告連亭鈺名下無不動產。
五、得心證之理由：
（一）原告主張被告2人於109年2月28日至同年3月2日在臺南市
      仁德區「北海儷晶」汽車旅館同居，然為被告郭孟欽所否
      認，則原告就該有利於己之事實，自應舉證證明。經查，
      被告連亭鈺於109年3月2日16時30分許，在臺南市○○區○○
      路000號「北海儷晶」汽車旅館203號房遭警方逮捕，其於
      警訊時供稱：（你與何人共同居住在「北海儷晶」汽車旅
      館203號房？）我與郭孟欽於109年2月28日20時許進入「
      北海儷晶」汽車旅館203號房居住。（為何妳沒有跟郭孟
      欽一同離開汽車旅館房間，而是郭孟欽先行開車離開，而
      妳隨後步行離開旅館？）郭孟欽先開車出門買東西，我剛
      好要外出看郭孟欽是否已經離開而被警方當場逮捕等語（
      本院109年度簡字第1385號違反毒品危害防制條例案件警
      卷第4、7、8頁），依被告連亭鈺之上開供述可知，被告2
      人確於109年2月28日至同年3月2日在臺南市○○區○○○○○○○○
      ○○000號房同居。被告郭孟欽辯稱：被告2人並未同住云云
      ，不足採信。
（二）按因故意或過失，不法侵害他人之權利者，負損害賠償責
      任。故意以背於善良風俗之方法，加損害於他人者亦同。
      不法侵害他人之身體、健康、名譽、自由、信用、隱私、
      貞操，或不法侵害其他人格法益而情節重大者，被害人雖
      非財產上之損害，亦得請求賠償相當之金額。前2項規定
      ，於不法侵害他人基於父、母、子、女或配偶關係之身分
      法益而情節重大者，準用之，民法第184條第1項、第195
      條第1項、第3項分別定有明文。婚姻係以夫妻之共同生活
      為其目的，配偶應互相協力保持其共同生活之圓滿安全及
      幸福，而夫妻互守誠實，係為確保其共同生活之圓滿安全
      及幸福之必要條件，故應解為配偶因婚姻契約而互負誠實
      之義務，配偶之一方行為不誠實，破壞共同生活之圓滿安
      全及幸福者，即為違反因婚姻契約之義務而侵害他方之權
      利(最高法院55年度台上字第2053號判決意旨參照)。又婚
      姻制度為家庭組織之基石，明知他人已婚而仍與之為男女
      朋友或為逾越普通朋友分際之互相交往，依社會通念，顯
      已違反倫理規範，且嚴重破壞他人婚姻之信賴及家庭之穩
      定，乃係屬干擾或妨害他人夫妻維持婚姻共同生活圓滿、
      安全及幸福之權利，影響配偶之身分法益至鉅，苟配偶確
      因此受非財產上損害即精神上痛苦，自亦得依法請求賠償
      。被告2人於被告郭孟欽與原告婚姻關係存續期間，在汽
      車旅館同居一室，自已逾越普通朋友間一般社交行為，並
      足動搖婚姻關係所應協力保持共同生活圓滿安全幸福之忠
      實目的，已共同破壞原告之婚姻生活，且達不法侵害原告
      基於配偶關係之身分法益而情節重大之程度，堪以認定。
（三）按慰藉金之賠償須以人格權遭遇侵害，使精神上受有痛苦
      為必要，其核給之標準固與財產上損害之計算不同，然非
      不可斟酌雙方身分資力與加害程度，及其他各種情形核定
      相當之數額。被告2人於被告郭孟欽與原告婚姻關係存續
      期間，在汽車旅館同居一室，已共同破壞原告之婚姻生活
      ，且達不法侵害原告基於配偶關係之身分法益而情節重大
      之程度，原告精神上自受有極大之痛苦，原告依據民法第
      195條之規定請求被告賠償其非財產上之損害，即屬有據
      。查原告國中畢業，名下有汽車2輛。被告郭孟欽高中肄
      業，名下無不動產。被告連亭鈺名下無不動產，業據原告
      及被告郭孟欽陳明在卷，並有稅務電子閘門財產所得調件
      明細表3份附卷可稽。本院審酌兩造之身分、智識程度、
      經濟狀況、被告共同侵害原告配偶權行為之情節，及原告
      所受精神上痛苦之程度等一切情狀，認原告請求被告2人
      賠償精神慰撫金各7萬元，應屬適當，逾此數額之請求，
      自難准許。
（四）原告另主張被告郭孟欽至監獄探視被告連亭鈺係逾越一般
      男女社交行為之界限，已侵害原告之配偶權，惟查，縱被
      告郭孟欽確有至監獄探視被告連亭鈺，然該行為尚難認逾
      越普通朋友間一般社交行為，並足動搖婚姻關係所應協力
      保持共同生活圓滿安全幸福之忠實目的，已破壞原告之婚
      姻生活。原告主張被告郭孟欽至監獄探視被告連亭鈺已不
      法侵害原告基於配偶關係之身分法益而情節重大云云，自
      不足採。
六、綜上所述，原告依侵權行為之法律關係，請求被告2人各給
    付原告7萬元，為有理由，應予准許，逾此範圍所為之請求
    ，為無理由，應予駁回。
七、本件係屬民事訴訟法第427條第1項簡易訴訟事件所為被告部
    分敗訴之判決，就原告勝訴部分，依同法第389條第1項第3
    款規定，應依職權宣告假執行。
八、訴訟費用負擔之依據：民事訴訟法第79條、第85條第1項。
中　　華　　民　　國　　110 　年　　3 　　月　　10　　日
                臺灣臺南地方法院臺南簡易庭
                            法  官  蘇正賢
以上正本係照原本作成。
如不服本判決，應於送達後20日內，向本院提出上訴狀並表明上
訴理由，如於本判決宣示後送達前提起上訴者，應於判決送達後
20日內補提上訴理由書（須附繕本）。如委任律師提起上訴者，
應一併繳納上訴裁判費。
中　　華　　民　　國　　110 　年　　3 　　月　　10　　日
                            書記官  林容淑